臺灣高等法院刑事裁定　　　　　　　　 96年度交抗字第969號
抗　告　人
即受處分人　甲○○
上列抗告人因違反道路交通管理處罰條例案件，不服臺灣臺北地
方法院96年度交聲字第1017號，中華民國96年11月6日裁定（原
處分案號：臺北市交通事件裁決所違反道路交通管理事件北市裁
三字第裁22-Z00000000號處分），提起抗告，本院裁定如下：
    主  文
原裁定撤銷，發回臺灣臺北地方法院。
    理  由
一、原裁定意旨略以：受處分人甲○○於民國（下同）96年5月
    14日凌晨1時5分許，駕駛車牌號碼0519－ＱＧ號自用小客車
    ，行駛於國道三號高速公路南下336公里路段，經警以測速
    儀器測得時速129公里，超速19公里，而予攔停並製單舉發
    等情，業經證人即舉發員警楊峻騰及鍾維光於原審結證明確
    。且員警所使用之雷射測速槍於96年4月20日由經濟部標準
    檢驗局檢定合格，合格證書有效期限至97年4月30日止，而
    臺灣光學有限公司並於96年3月22日就上開雷射槍進行校正
    檢查，認定該機器可正常操作使用，有效期限至96年12月31
    日止，則本件違規發生時，係在檢驗合格之有效期限內，當
    可正常操作使用。受處分人雖陳稱其已設定定速功能，PAPA
    GO裝置也顯示時速107公里，然並無任何證據資料以實其說
    ，難以採信。再受處分人雖未於舉發通知單上簽名，但員警
    已在簽章欄記明拒簽情事，而當場返還駕照、行照，故舉發
    單位之舉發程序亦無違法。因認原處分機關以受處分人違反
    道路交通管理處罰條例第33條第1項第1款、第63條第1項第1
    款規定裁處罰鍰新臺幣3000元並記違規點數1點，核無違誤
    ，而駁回受處分人之聲明異議云云。
二、抗告意旨略以：抗告人即受處分人甲○○雖曾提出聲明異議
    狀，然並未敘明異議理由，原審亦未命受處分人補正，則原
    裁定所載之異議理由，不知所從何來？又原審僅憑處分員警
    片面之詞，未依道路交通案件管理辦法第16條之規定傳訊受
    處分人，實與法有違等語。
三、經查：按交通法庭就聲明異議之案件，必要時，得訊問受處
    分人及其他關係人，並得傳喚證人，命行鑑定，實施勘驗，
    道路交通案件處理辦法第16條定有明文。本件受處分人屢次
    爭執其遭舉發當時，所駕駛之自小客車上裝置之行車定速系
    統，設定時速為110公里，且車上papago裝置亦顯示時速在
    107公里，並無超速行駛之情，而為警攔停後，亦與警員就
    有無違規事實在現場討論，警員亦已當場糾正；而證人即員
    警楊峻騰於原審亦到庭證述可提出當時對談之錄音光碟，證
    明舉發時與受處分人對談之情形，則受處分人是否確因有定
    速系統，而不可能有超速行為，當場是否有顯示予員警知悉
    乙情，即可經由調查得知。乃原審於受處分人未到庭之情形
    下，僅依員警證述，及未有照相功能、不能列出測試結果之
    雷射槍數據，即謂受處分人異議無據，稍嫌速斷，況受處分
    人於原審經傳雖未到庭，然其於接獲開庭通知時，已具狀請
    假，並非蓄意逃避不到庭，且其既堅稱有定速系統可佐，自
    應予其提出證據以實其說之機會。原審未據詳查，逕以受處
    分人違規事證明確，維持原處分之裁罰，尚有未合。抗告意
    旨指摘原裁定不當，尚非全無理由，應由本院將原裁定撤銷
    ，發回原審法院另為適當之裁定。
據上論斷，應依道路交通案件處理辦法第26條，刑事訴訟法第41
3條前段，裁定如主文。
中　　華　　民　　國　　96　　年　　12　　月　　4 　　日
　　　　　　　　　刑事第五庭審判長法　官　吳  敦
　　　　　　　　　　　　　　　　  法　官　陳祐治
　　　　　　　　　　　　　　　　  法　官　官有明
以上正本證明與原本無異。
不得再抗告。
                                  書記官  廖素花
中　　華　　民　　國　　96　　年　　12　　月　　5 　　日
